臺灣板橋地方法院刑事判決　　　　　　　　　　　　九十三年度交簡上字第二三號
　　上　訴　人　臺灣板橋地方法院檢察署檢察官
　　被　　　告　乙○○
右列上訴人因公共危險等案件，不服本院中華民國九十二年十二月三十一日九十二年
度交簡字第九五○號第一審判決（檢察官聲請簡易判決處刑案號：九十二年度偵字第
一七二八九號），提起上訴，本院第二審合議庭判決如左：
    主      文
原判決撤銷。
乙○○服用酒類，不能安全駕駛動力交通工具而駕駛，處有期徒刑肆月，如易科罰金
，以佰元折算壹日。又因過失傷害人，處有期徒刑伍月，如易科罰金，以佰元折
算壹日。應執行有期徒刑捌月，如易科罰金，以佰元折算壹日。
    事      實
一、乙○○明知無駕駛執照不得駕車，且亦明知其於民國（下同）九十二年九月十日
    十九時許起，在臺北縣泰山鄉某處飲用米酒，殆同日二十二時許，已致不能安全
    駕駛動力交通工具之程度，詎其於該時、地猶無駕駛執照且酒醉而駕駛車牌號碼
    ＣＭ－三七三七號自用小客車，嗣於同日二十二時四十分許行經臺北縣泰山鄉○○路○段、中山路交岔路口前，其原應注意汽車行駛時，駕駛人應注意車前狀況
    ，並隨時採取必要之安全措施，而依當時夜間有照明、路面無缺陷及障礙、視距
    良好等情況，並非不能注意，詎乙○○竟疏未注意車前狀況以採取必要之安全措
    施，乃撞及斯時於其前方騎乘腳踏車之丙○○，使丙○○人、車倒地卡於車下遭
    拖行而受有胸部挫傷、左側氣胸併皮下氣腫、左側第七肋骨骨折、左下肢皮膚壞
    死（檢察官聲請簡易判決處刑書均漏載）及右側肺部挫傷等傷害。又乙○○肇事
    後，於有偵查權限之機關及公務員發覺其過失傷害之犯行前即向前往處理之警員
    甲○○承認駕車肇事並接受裁判，另於同日二十三時三十九分（檢察官聲請簡易
    判決處刑書誤載為二十三時零九分）許，經警對其施以呼氣酒精濃度測試，結果
    達○．九二ＭＧ／Ｌ，乃另偵悉該酒後駕車之犯行。
二、案經乙○○自首（過失傷害部分）暨丙○○訴由臺北縣政府警察局新莊分局移送
    臺灣板橋地方法院檢察署檢察官偵查後聲請簡易判決處刑。
    理      由
一、右揭犯罪事實，業據被告乙○○迭於警詢、檢察官偵查及本院審理中坦承不諱，
    核與告訴人丙○○之指訴及到場處理之警員甲○○於本院審理中之證述相符，復
    有道路交通事故調查報告表〈一〉、〈二〉各一份、現場照片十五幀、道路交通
    事故補充資料表、酒精濃度檢測值粘貼表〈測定值：○．九二ＭＧ／Ｌ〉、汽機
    車駕駛人酒後駕車生理協調平衡檢測紀錄表〈檢測認定：不能安全駕駛〉、刑法
    第一百八十五條之三測試觀察紀錄表各一紙、臺北縣政府警察局舉發違反道路交
    通管理事件通知書《影本》〈舉發事由：酒後駕車、無照駕駛〉二紙、長庚紀念
    醫院於九十二年九月十一日、九十三年一月六日出具之診斷證明書各一紙（見臺
    灣板橋地方法院檢察署九十二年度偵字第一七二八九號卷第六頁至第十六頁、第
    十八頁、第二十頁、第二十二頁至第二十四頁、第二十八頁及本院卷）附卷足資
    佐證。而按汽車行駛時，駕駛人應注意車前狀況，並隨時採取必要之安全措施，
    又汽車駕駛人有飲用酒類後其吐氣所含酒精濃度超過每公升○‧二五毫克以上情
    形者，不得駕車，道路交通安全規則第九十四條第三項、第一百十四條第二款分
    別定有明文，被告於飲用酒類後其吐氣所含酒精濃度逾每公升○‧二五毫克仍駕
    車，且疏未注意車前狀況以採取必要之安全措施而肇事，且依當時情況復非不能
    注意，其有過失甚明，又告訴人所受之傷害亦核與被告之過失行為有相當因果關
    係存在。從而，本案事證已臻明確，被告犯行洵堪認定，自應依法論科。
二、核被告乙○○酒醉駕車之行為，係犯刑法第一百八十五條之三之服用酒類不能安
    全駕駛動力交通工具而駕駛罪；又其駕車肇事致告訴人受傷之行為，核係犯刑法
    第二百八十四條第一項前段之過失傷害罪；被告係汽車駕駛人，無駕駛執照、酒
    醉駕車，因而致人受傷，應依道路交通管理處罰條例第八十六條第一項之規定加
    重其刑至二分之一。被告肇事後，於有偵查權限之機關及公務員發覺其過失傷害
    之犯行前即向前往處理之警員自承肇事並接受裁判，此據證人即警員甲○○到庭
    結證屬實（見本院九十三年四月二十二日審判筆錄），且有「交通事故駕駛人是
    否自首調查表」〈內載警方前往車禍現場處理時，肇事人、受害人在場或送醫就
    醫〉一紙（見臺灣板橋地方法院檢察署九十二年度偵字第一七二八九號卷第十九
    頁）附卷足稽，是被告之犯行（過失傷害）符合自首之要件，應依刑法第六十二
    條前段之規定減輕其刑（至於被告所犯刑法第一百八十五條之三之服用酒類不能
    安全駕駛動力交通工具而駕駛罪名部分，依證人甲○○所述：「〈他〉沒有特別
    說他是酒後駕車。不過我一看就知道他是酒後駕車，醉得很明顯，我們在現場就
    當場作酒測，酒測結果有超過標準．．．。」－見本院九十三年四月二十二日審
    判筆錄，尚難認被告此部分之犯行亦符合自首之要件）。前開加重、減輕情形，
    並依刑法第七十一條第一項之規定先加後減之。被告所犯上開二罪，罪質不同（
    一為故意犯，一為過失犯）、行為互殊、觸犯構成要件相異之罪名，自應分論併
    罰。原審以被告犯行明確予以論罪科刑，固非無見；惟原審漏未審酌被告尚有無
    駕駛執照駕車及告訴人所受右側肺部挫傷以外之前開傷勢，均有未洽；檢察官依
    告訴人之請求以量刑過低提起上訴尚非無據，自應由本院予以撤銷改判。爰審酌
    被告明知酒精成分對人之意識能力具有不良影響，酒後駕車對一般往來之公眾及
    駕駛人自身皆具有高度危險性，既漠視自己安危，尤枉顧公眾安全，而於服用酒
    類後之呼氣酒精濃度達每公升○．九二毫克，已處於不能安全駕駛動力交通工具
    之狀態仍駕駛車輛、被告之過失情節、對告訴人造成之傷害程度及其品行、智識
    程度、犯罪後坦承犯行，惟就告訴人所受之損害不加置理而毫無賠償之誠意等一
    切情狀，各量處如主文所示之刑，並均諭知如易科罰金之折算標準，且定其應執
    行之刑及諭知如易科罰金之折算標準，以資懲儆。
據上論斷，應依刑事訴訟法第四百五十五條之一第一項、第三項、第三百六十九條第
一項前段、第三百六十四條、第二百九十九條第一項前段，刑法第一百八十五條之三
、第二百八十四條第一項前段、第六十二條前段、第四十一條第一項前段、第二項、
第五十一條第五款，道路交通管理處罰條例第八十六條第一項，罰金罰鍰提高標準條
例第一條前段、第二條，判決如主文。
本案經檢察官楊仲農到庭執行職務。
中      華      民        國      九十三    年    四      月   三  十   日
                                      臺灣板橋地方法院交通法庭
                                        審判長法  官  王屏夏
                                              法  官  王偉光
                                              法  官  陳鴻清
右正本證明與原本無異。
本判決不得上訴。
                                              書記官  林蔚然
中      華      民        國      九十三    年    四      月   三  十   日
附錄本案論罪科刑法條全文：
刑法第二百八十四條：
因過失傷害人者，處六月以下有期徒刑、拘役或五百元以下罰金，致重傷者，處一年
以下有期徒刑、拘役或五百元以下罰金。
從事業務之人，因業務上之過失傷人者，處一年以下有期徒刑、拘役或一千元以下罰
金，致重傷者，處三年以下有期徒刑、拘役或二千元以下罰金。
刑法第一百八十五條之三：
服用毒品、麻醉藥品、酒類或其他相類之物，不能安全駕駛動力交通工具而駕駛者，
處一年以下有期徒刑、拘役或三萬元以下罰金。
